# 请教关于划拨土地的处理

提问人：homme 时间：2010-08-30 22:09:54
目前在做一家区国资委全额投资的投资公司的债券发行审计，公司将国资委划拨和出让方式取得的土地通过投资性房地产核算，并采用公允价值模式进行后续计量。对资产的影响金额非常大，本人认为无偿划拨的土地不能做为投资性房地产核算，不知道各位大侠的意见如何呢？最好能提供相关的文件依据 谢谢大家

回答人：chenyiwei
无偿划拨取得的土地，其性质并非出让，因此仅可自用，不得对外转让、投资和出租。因此，不符合投资性房地产的定义和确认条件（投资性房地产必须是企业拥有产权的、可单独辨认并可对外转让的）。另外划拨土地不存在公允价值一说。

回答人：chenyiwei
回复 藤椅 homme 的帖子接受国资委无偿划拨的资产，作为资本性投入处理的可能性相对较大。这个问题以前讨论过，你可以搜索一下本版面。